臺灣高雄地方法院刑事判決
110年度易字第344號
公  訴  人  臺灣高雄地方檢察署檢察官
被      告  郭國忠


上列被告因違反性騷擾防治法案件，經檢察官提起公訴（110年
偵緝字第905號），本院判決如下：
    主  文
丁○○犯性騷擾防治法第二十五條第一項之性騷擾罪，累犯，處有
期徒刑柒月。
    事  實
一、丁○○於110年2月4日上午8時56分，騎乘MTK-1229號機車，至
    高雄市苓雅區凱旋三路上之公車站（臨近二聖一路口），見
    AV000-H0000000(姓名年籍詳卷，簡稱：甲○)獨自在該處侯
    車。丁○○竟意圖性騷擾，假意向甲○詢問關於公車的事情，
    並乘甲○未注意不及抗拒之際，突然伸手觸摸甲○屁股
　　，並對甲○說「妹妹你很可愛」等語，甲○立即推開丁○○
　　，並站到公車站的另一側。然丁○○接續前開性騷擾之故意
　　，又乘甲○未注意不及抗拒之際，自後方環抱甲○腰部，經甲
    ○再次將丁○○推開後，丁○○才騎乘機車離去。嗣經甲○報警處
    理，經警調閱監視器錄影畫面及依前揭機車車號查明上情。
二、案經甲○訴由高雄市政府警察局苓雅分局報告臺灣高雄地方
    檢察署檢察官偵查起訴。
    理  由
一、證據能力：
㈠、刑事訴訟法第159條之5第1項明定：「被告以外之人於審判外
    之陳述，雖不符前4條之規定，而經當事人於審判程序同意
    作為證據，法院審酌該言詞陳述或書面陳述作成時之情況
　　，認為適當者，亦得為證據。」，檢察官、被告丁○○，就證
    人甲○於警訊之陳述，均同意有證據能力（易字卷57頁）
　　。審理時又未提及警訊時有何不法取供之情形，亦無證據顯
    示上開陳述係遭受強暴、脅迫、詐欺、利誘等外力干擾情形
　　，或在影響其心理狀況致妨礙其自由陳述等不可信之情況下
    所為，且非證明力顯然過低，本院認為適當作為證據，自有
    證據能力。
㈡、被告以外之人於偵查中向檢察官所為陳述，除顯有不可信之
    情況者外，得為證據，刑事訴訟法第159條之1第2項定有明
    文。查證人甲○於檢察官偵查時所為陳述，業於供前具結，
    有證人結文附卷可稽，又無不可信之情形。檢察官、被告並
    稱同意有證據能力（易字卷57頁），則證人於偵查中之證述
    自有證據能力。
二、上開事實，業經被告於本院審理時坦承不諱，及經甲○證述
　　在卷，並有監視器錄影光碟及翻拍照片、本院勘驗事發現場
    錄影畫面之勘驗筆錄可佐。又甲○明確指證被告伸手觸摸其
    屁股及自後方環抱其腰部，而本院勘驗錄影畫面結果，亦可
    見被告刻意貼近甲○，並有伸手、環抱甲○腰部之舉動；暨可
    見甲○因受到驚嚇而轉身及遠離被告等動作（詳易字卷所附
    勘驗筆錄、翻拍照片），足見甲○證述及被告自白應堪採信
    。本案事證明確，被告犯行堪予認定，應依法論科。
三、核被告被告丁○○所為，係犯性騷擾防治法第25條第1項意
　　圖性騷擾，乘人不及抗拒而為擁抱及觸摸臀部罪。
四、被告前犯成年人對女子(少年）犯刑法第224條之1強制猥褻
    罪（判處有期徒刑3年4月）、成年人傷害少年之身體罪（判
    處有期徒刑4月）、加重竊盜罪(判處有期徒刑9月）經判決
    確定，再經台灣高等法院高雄分院102年聲字1512號裁定，
    合併定應執行有期徒刑4年1月確定(簡稱：甲案）。暨犯成
    年人故意對少年犯性騷擾防治法第25第1項之罪（判處有期
    徒刑6月）、成年人對未滿十四歲之女子犯強制猥褻罪（判
    處有期徒刑3年6月）、成年人故意對兒童犯性騷擾防治法第
    25第1項之罪（2罪，均處有期徒刑4月）經判決確定，再經
    本院101年聲字1879號裁定，合併定應執行有期徒刑4年確定
    (簡稱：乙案）。上開甲、乙兩案接續執行，於106年11月21
    日縮刑假釋出獄。嗣經撤銷假釋，於107年8月9日入獄執行
　　，108年4月27日執行完畢出獄，有前案紀錄表及各該判決書
    可佐。被告於有期徒刑執行完畢後，5年內故意再犯本件有
    期徒刑以上之罪，為累犯。酌以被告所犯上開性騷擾、強制
    猥褻罪，甫於108年4月27日執行完畢出獄，尚未滿2年，竟
    又犯罪質相同之本件性騷擾罪，足見被告守法觀念不足，對
    刑罰反應力薄弱，應無大法官釋字第775號「一律加重最低
    本刑，於不符合刑法第59條所定要件之情形下，致生行為人
    所受之刑罰超過其所應負擔罪責之個案，其人身自由因此遭
    受過苛之侵害」的情形。為此，就被告之本案犯行，應依刑
    法第47條第1項規定加重其刑。
五、至於事發時甲○仍就讀高中為未滿18歲之少年，且由其穿著
　　外觀，及被告以「妹妹」稱呼甲○等情，足認被告應知甲○
　　為未成年之學生。然因事發當時，與甲○同屆之高中生，年
　　齡亦有已滿18歲之人。被告既不認識甲○，主觀上應該不知
　　道甲○尚未滿18歲，因此不依兒童及少年福利與權益保障法
　　第112條第1項規定加重其刑，併此敘明。
六、審酌被告於本院審理時坦承犯行，量刑固應輕於始終否認犯
    罪之情形，然本案有明確之錄影光碟為證，檢察官舉證明確
　　，被告原本就不易卸責。但被告於偵訊及110年12月15日本
    院準備程序時竟仍否認犯行，難認其於事發後已真誠悔悟，
    而且迄未與甲○和解。因此，本院自難僅因被告最終坦承犯
    行，就認為被告應獲判處低度刑或僅處拘役、罰金刑之寬典
　　。又刑法第47條第1項規定，累犯得加重本刑至2分之1，酌
    以被告已因多次性騷擾、強制猥褻罪入監執行，竟於執行完
    畢後未滿2年，就再犯罪質相同之本件性騷擾罪，而且本次
    又針對未成年人(甲○）犯案。過程中雖已遭甲○推開，竟未
    立即停止，而仍持續糾纏騷擾。況且，犯案之時地為白晝及
    馬路旁公車站，全然不畏往來經過之人車（詳卷附之勘驗筆
    錄及翻拍照片），足見被告犯案時膽大急切，惡性非低。因
    此本院依累犯規定加重其刑時，雖然並未加重至2分之1，但
    認為不宜僅從輕略加1或2月徒刑，而應酌加相當之刑（量刑
    時，累犯未與素行、犯罪手段、情節等重覆評價）。兼衡被
    告之智識、工作、收入、家庭生活、經濟狀況（涉隱私，詳
    卷）等一切情狀，量處被告如主文所示之刑。
據上論斷，應依刑事訴訟法第299條第1項前段，判決如主文。
本案經檢察官丙○○起訴，檢察官乙○○到庭執行職務。
中　　華　　民　　國　　111 　年　　4 　　月　　22　　日
                  刑事第十一庭  法　官  洪碩垣
以上正本證明與原本無異。
如不服本判決應於收受判決後20日內向本院提出上訴書狀，並應
敘述具體理由。其未敘述上訴理由者，應於上訴期間屆滿後20日
內向本院補提理由書(均須按他造當事人之人數附繕本)「切勿逕
送上級法院」。
中　　華　　民　　國　　111 　年　　4 　　月　　25　　日
                                書記官  卓榮杰
附錄本案所犯法條全文
性騷擾防治法第25條
意圖性騷擾，乘人不及抗拒而為親吻、擁抱或觸摸其臀部、胸
部或其他身體隱私處之行為者，處2年以下有期徒刑、拘役或科
或併科新臺幣10萬元以下罰金。
前項之罪，須告訴乃論。